【裁判字號】    96,訴,4529
【裁判日期】    970131
【裁判案由】    毒品危害防制條例
【裁判全文】
臺灣板橋地方法院刑事判決              96年度訴字第4529號
公  訴  人  臺灣板橋地方法院檢察署檢察官
被      告  甲○○
上列被告因違反毒品危害防制條例案件，經檢察官提起公訴（九
十六度毒偵字第六八００號、第八二０六號），因被告於本院準
備程序中為有罪之陳述，經本院合議庭裁定以簡式審判程序審理
，判決如下：
    主  文
甲○○施用第一級毒品，累犯，處有期徒刑柒月。又施用第一級
毒品，累犯，處有期徒刑柒月，扣案之第一級毒品海洛因（驗餘
淨重零點肆陸柒參公克）沒收銷燬之。盛裝毒品之包裝袋壹只沒
收之。應執行有期徒刑拾月。扣案之第一級毒品海洛因（驗餘淨
重零點肆陸柒參公克）沒收銷燬之。盛裝毒品之包裝袋壹只沒收
之。
    事  實
一、甲○○前曾因犯贓物罪，經臺灣桃園地方法院於九十三年六
    月二十八日以九十二年度簡字第一七四號判處有期徒刑五月
    確定；復因犯竊盜罪，經本院於九十四年三月十七日以九十
    三年度簡上字第二八三號判處有期徒刑七月確定，上開二罪
    接續執行，於民國九十五年七月八日執行完畢出監。
二、甲○○於九十三間因施用毒品，經本院以九十三年度毒聲字
    第一七七八號裁定施以觀察、勒戒，認有繼續施用毒品之傾
    向，經本院以九十四年度毒聲字第三二四號裁定令入戒治處
    所施以強制戒治，嗣於九十四年十月二十四日停止戒治釋放
    出所，戒治期滿日為九十五年二月二十二日，並由臺灣板橋
    地方法院檢察署檢察官以九十四年度戒毒偵字第四四六號為
    不起訴之處分確定。詎猶不知悔改，於上開強制戒治執行完
    畢釋放後五年內，復基於施用第一級毒品海洛因之犯意，(一)
    於九十六年九月四日上午某時，在臺北縣樹林市○○路○段
    二四九巷五號住處，以將海洛因置入針筒後加水注射入人體
    之方式，施用第一級毒品海洛因一次。(二)復於九十六年十月
    十四日下午三時許，在臺北縣樹林市○○路○段二四九巷五
    號住處，以將海洛因置入針筒後加水注射入人體之方式，施
    用第一級毒品海洛因一次。嗣為警分別於九十六年九月十四
    日上午十一時三十分許及同年十月十五日上午十時三十分許
    ，在臺北縣土城市○○路○段二０二號前及三重市○○街五
    十七號前查獲，並扣得第一級毒品海洛因一包（淨重０‧五
    公克）。
三、案經臺北縣政府警察局土城分局、臺北市政府警察局萬華分
    局報告臺灣板橋地方法院檢察署官偵查起訴，本院於準備程
    序進行中，被告就被訴事實為有罪之陳述，經告知被告簡式
    審判程序之旨，並聽取當事人之意見後，裁定進行簡式審判
    程序。
    理  由
一、上揭犯罪事實，業據被告甲○○於警詢、偵查、本院準備程
    序中及審理時坦承不諱，且被告被查獲時，經警採取之尿液
    檢體，經送行政院衛生署認可之臺灣檢驗科技股份有限公司
    、臺灣尖端先進生技醫藥股份有限公司檢驗後確呈毒品鴉片
    類陽性反應，有該公司九十六年九月二十九日、九十六年十
    月二十四日濫用藥物檢驗報告附卷可稽；而被告在九十六年
    十月十五日上午十時三十分許，經警查獲時扣得之白色粉末
    一包，經臺北市政府警察局萬華分局鑑驗，並送交通部民用
    航空局航空醫務中心鑑驗結果，確認呈嗎啡、海洛因反應，
    有臺北市政府警察局萬華分局查獲涉嫌違反毒品危害防制條
    例初步鑑驗報告單、交通部民用航空局航空醫務中心航藥鑑
    字第九六一八三六號函毒品鑑定書及照片附卷可稽。此外，
    並有海洛因一包（驗餘淨重０‧四六七三公克）扣案可資佐
    證，被告施用第一級毒品海洛因之犯行，即堪認定。
二、第查，被告於九十三間因施用毒品，經本院以九十三年度毒
    聲字第一七七八號裁定施以觀察、勒戒，認有繼續施用毒品
    之傾向，經本院以九十四年度毒聲字第三二四號裁定令入戒
    治處所施以強制戒治，嗣於九十四年十月二十四日停止戒治
    釋放出所，戒治期滿日為九十五年二月二十二日，並由臺灣
    板橋地方法院檢察署檢察官以九十四年度戒毒偵字第四四六
    號為不起訴之處分確定等情，有上開不起訴處分書、臺灣高
    等法院被告前案紀錄表在卷足憑。被告於強制戒治執行完畢
    釋放後，五年內再犯施用第一級毒品之犯行堪予認定，事證
    明確，應依法論科。
三、核被告甲○○所為，係犯毒品危害防制條例第十條第一項之
    施用第一級毒品罪，其施用毒品前後之持有毒品行為，應為
    施用之高度行為所吸收，不另論罪。被告所犯二次施用第一
    級毒品罪，犯意個別，行為互殊，應予分論併罰。被告有上
    揭事實欄記載之犯罪科刑及執行紀錄，有臺灣高等法院被告
    前案紀錄表附卷可考，其於受有期徒刑之執行完畢後，五年
    以內再犯有期徒刑以上之罪，為累犯，應依刑法第四十七條
    第一項之規定加重其刑。爰審酌被告之素行，多次漠視法令
    之禁制，恣意濫用毒品戕害己身，顯無悔改之意，惟於他人
    尚無明顯重大危害，及其犯後坦承犯行，態度尚佳等一切情
    狀，各量處如主文所示之刑，並定其應執行刑，以資懲儆。
四、扣案之第一級毒品海洛因一包（驗餘淨重合計０‧四六七三
    公克），應依毒品危害防制條例第十八條第一項規定沒收銷
    燬之。上開毒品係以一只塑膠袋包裝，既係用於包裹毒品，
    防其裸露、潮濕，便於攜帶，可與毒品分離，係供本案犯罪
    所用之物，且係屬被告所有，因毒品危害防制條例第十九條
    第一項並無就犯同條例第十條之罪所用之物，應予沒收之規
    定，故依刑法第三十八條第一項第二款規定宣告沒收。
據上論斷，應依刑事訴訟法第二百七十三條之一第一項、第二百
九十九條第一項前段，毒品危害防制條例第十條第一項、第十八
條第一項，刑法第十一條前段、第四十七條第一項、第五十一條
第五款、第三十八條第一項第二款，判決如主文。
本案經檢察官林俊峰到庭執行職務。
中    華    民    國    97    年    1     月    31    日
                  刑事第八庭  法  官  潘翠雪
上列正本證明與原本無異。
如不服本判決，應於送達後十日內敘明上訴理由，向本院提出上
訴狀
                              書記官  江文彬
中    華    民    國    97    年    1     月    31    日
附錄本案論罪科刑法條全文：
毒品危害防制條例第10條
施用第一級毒品者，處 6 月以上 5 年以下有期徒刑。
施用第二級毒品者，處 3 年以下有期徒刑。


司法院資訊處製作；財團法人民間司法改革基金會備份。
